臺灣臺中地方法院交通事件事裁定                九十一年度交聲字第一五號
    原處分機關  交通部公路總局台中區監理所
    受 處 分人
    即 異議 人  岳騰股份有限公司  設：台中縣太平市○○○○街三十八號
    代  表  人  曾子清
右列受處分人因違反道路交通管理處罰條例案件，對於交通部公路局台中區監理所九
十一年二月十八日所為之處分（中監違字第裁六－Ｈ八九一二一號裁決書）
，聲明異議，本院裁定如左：
    主  文
原處分撤銷。
岳騰股份有限公司不罰。
    理  由
一、按汽車有未領用牌照行駛及使用他車牌照行駛情形者，依道路交通管理處罰條第
    十二條第一項第一款、第五款規定，固應處汽車所有人新台幣三千六百元以上七
    千二百元以下之罰鍰，惟上開條文處罰之對象，應以汽車所有人為限，乃屬當然
    。
二、原處分機關略以：異議人即受處分人岳騰股份有限公司所有已報廢登記之原車牌
    號碼ＮＥ─九二九三號自小貨車，於民國八十九年一月二十八日十四時三十分許
    ，行駛於台中縣豐原豐勢路時，為警查獲舉發，因認受處分人有違反前揭規定，
    爰裁處罰鍰云云。受處分人則以：受處分人原所有之前揭自小貨車，已於八十八
    年九月二十一日即向台中監理所辦理報廢登記，並繳回號牌二面，伊已非該車所
    有人，因認原裁決顯有錯誤等語。
三、經查：前揭自小貨車本為受處分人所有，證人張清桂曾於前揭時地行駛為警查獲
    舉發之事實，為受處分人所不爭執，並經證人張清桂於本院九十一年四月二十五
    日訊問時證述屬實，復有臺中縣警察局八十九年一月二十八日中縣警交字第Ｈ0
    0000000號舉發違反道路交通管理事件通知單影本一紙在卷可稽，固屬真
    正。惟原為受處分人所有之前揭自小貨車，受處分人早於八十八年九月二十一即
    向監理單位辦理報廢登記，此有交通部公路總局台中區○○○○○道路交通管理
    事件不服裁決聲明異議案件移送書一紙在卷足佐，自不得再以原登記資料，率予
    認定受處分人仍為所有人；另受處分人之前揭自小貨車早已透過第三人出賣予張
    清桂之老闆江明章，且違規當日駕駛該車之人係張清桂之事實，業據證人張清桂
    於本院同日訊問時證述綦詳，則原為受處分人所有之前揭自小貨車所有權，應早
    已出賣並移轉於江明章，是自小貨車之所有權人應為江明章，並非受處分人，而
    受處分人既非所有人，自非道路交通管理處罰條第十二條第一項第一款、第五款
    及第二項規定處罰之對象，受處分人之辯解尚非無據。原處分未予詳查，遽予裁
    罰，容有未洽，本件異議為有理由，原處分應予撤銷，另諭知受處分人不罰。
四、證人張清桂駕駛已報廢登記之自小貨車，在右揭時地違規行駛，並為警舉發，此
    部分應由原處分機關或其他有權處分之機關依法裁處，附此敘明。
五、據上論斷，應依道路交通管理處罰條例第八十七條第二項、道路交通案件處理辦
    法第二十條，裁定如主文。
中      華      民      國    九十一    年      五      月     三十     日
                                臺灣臺中地方法院交通法庭
                                    法  官   許金樹
右正本證明與原本無異。
如不服本裁定應於送達後五日內向本院提出抗告狀。
                                    書記官
中      華      民      國    九十一    年      五      月     三十     日
